臺灣臺北地方法院刑事判決　　　　　　　95年度訴字第2106號
公　訴　人　臺灣臺北地方法院檢察署檢察官
被　　　告　甲○○
　　　　　　乙○○
共　　　同
選任辯護人　賈育民律師
上列被告因偽造文書等案件，經檢察官提起公訴（九十四年度偵
字第四二二六號），本院判決如下：
    主  文
甲○○、乙○○共同連續行使偽造私文書，足以生損害於公眾及
他人，各處有期徒刑拾月，均減為有期徒刑伍月，如易科罰金，
均以銀元佰元即新臺幣玖佰元折算壹日，附表所示之偽造印文
均沒收。
    事  實
一、甲○○係設於基隆市○○區○○路六二號三樓之「南華報關
    行」負責人，乙○○為甲○○之子，二人共同負責處理南華
    報關行之進口報關業務。鄭文哲係設於臺北市中山區○○○
    路○段五二號六樓「世紀貿易股份有限公司」（下稱世紀公
    司）負責人，孫國韻則係世紀公司日文秘書兼負責聯繫進口
    報關業務（鄭文哲、孫國韻均經檢察官為不起訴處分）；南
    華報關行受世紀公司委託辦理進口報關業務，甲○○、乙○○為牟賺取代辦「進口貨品國內無產製證明」酬勞及日後世
    紀公司進口機器報關費用之利益，竟共同基於行使偽造私文
    書、使公務員登載不實及詐欺得利之概括犯意聯絡，為第三
    人不法利益之意圖，明知線割國際股份有限公司（下稱線割
    公司）、雷虎科技股份有限公司（下稱雷虎公司）、旭華光
    學股份有限公司（下稱旭華公司）、富偉精機股份有限公司
    （下稱富偉公司）雖曾於民國八十六年底起，陸續向世紀公
    司購買線切割機等機器，並委由世紀公司依海關進口稅則增
    註九（現已刪除）向經濟部工業局辦理「進口貨品國內無產
    製證明」，享受免稅待遇，並由世紀公司委託南華報關行辦
    理上開「進口貨品國內無產製證明」及報關手續（其中雷虎
    公司之部分，係雷虎公司直接委由南華報關行辦理），惟並
    未向世紀公司購買附表所載機器，亦未委其以線割公司、雷
    虎公司、旭華公司、富偉公司之名義向經濟部工業局申請「
    進口貨品國內無產製證明」，甲○○及乙○○得知臺灣加入
    ＷＴＯ後，該項免稅優惠將被取消，竟推由乙○○向孫國韻
    佯稱：加入ＷＴＯ前，免稅規定有改變，可以用代理商名義
    辦理免稅及進口機器等語，要求不知情之世紀公司提供試算
    發票（或形式發票、PROFORMA INVOICE）、裝箱單及提貨單
    等文件辦理申請「進口貨品國內無產製證明」，而利用先前
    為線割公司、雷虎公司、富偉公司、旭華公司辦理申請「進
    口貨品國內無產製證明」時所蓋用印文之申請書，連續於附
    表所示申請時間前數日，推由乙○○以掃瞄申請書上印文後
    ，再以彩色噴墨印表機列印印文之方式，共同偽造上開四家
    公司之大小章（詳如附表所示）於附表文號所示之「申請機
    器、儀器設備國內無產製證明」（即表M319，下稱表M319）
    及「進口貨品國內無產製證明申請書」（即表Y342，下稱表
    Y342，共三聯）、試算發票，並以附表所示公司名義填寫相
    關資料而偽造完成上開屬私文書性質之表Y342、表M319後，
    併同上開試算發票，連續於附表所示申請時間，持向經濟部
    工業局（位於臺北市○○路○段四一之三號）申請「進口貨
    品國內無產製證明」而行使之，經濟部工業局經實質審查後
    ，除附表編號壹六之部分未核准外，誤認該等文件係由名義
    人即線割公司等公司所申請，而予以核發該等「進口貨品國
    內無產製證明」，且不知情且姓名年籍不詳之經濟部工業局
    承辦公務員，依規定逕將其中表Y342第二聯逕寄財政部基隆
    關稅局，嗣甲○○、乙○○乃據以連續向財政部基隆關稅局
    辦理機器進口報關手續而行使之（詳附件），並使該局不知
    情之承辦公務員據以將附表所示公司申請及應予免徵關稅等
    不實事項登載於職務上所掌之公文書，甲○○、乙○○共同
    以上開方式連續施用詐術，使世紀公司（世紀公司人員均不
    知詐欺及偽造文書情事）獲得免納關稅共計七百八十二萬二
    千九百八十九元之利益，並致生損害於線割公司、雷虎公司
    、富偉公司、旭華公司及經濟部工業局核發免稅證明、海關
    核課關稅之正確性。
二、案經線割公司、雷虎公司告訴及臺灣臺北地方法院檢察署檢
    察官自動檢舉偵查起訴。
    理  由
壹、有罪部分
一、訊據被告甲○○、乙○○均矢口否認犯行，甲○○辯稱：南
    華報關行業務均經交由乙○○管理，伊均不知情云云。乙○○辯稱：均係依世紀公司之指示為之，不知未得線割公司等
    附表所示公司同意云云。經查：
  (一)上開犯罪事實，分據線割公司、雷虎公司、富偉公司、旭華
    公司人員於偵查中指訴、證述明確：
  1.線割公司負責人陳遠煜於九十三年六月十七日偵查中指稱：
    線割公司有跟世紀公司買過四部機器，我們從八十六年底起
    向世紀公司陸續買線割機四部，購買時有將工廠登記證、輸
    入許可證、營利事業登記證黑白影本都交世紀公司由他們去
    向經濟部申請進口貨品國內無產製證明，以免除每一部機器
    進口稅，我除了所購買四部線割機外，從未授權世紀公司用
    本公司名義進口其他機具，我公司大小章沒有給世紀公司，
    等到世紀公司需要填寫任何申請書時會到我們公司讓我們蓋
    章。我們向世紀公司買機器，知道他們要申請無產製證明，
    但不知道他們如何申請，我之前也沒有與南華報關行接觸。
    除了我們買的機器外，世紀公司從未交其他機器給我們，（
    表Y342、M319上面）大小章不是我們公司的，不知道為何如
    此，申請書上所購買之機器也不是我們買的等語（他字第二
    五二六號卷第四四頁）。九十五年五月九日偵查中證稱：有
    跟世紀公司買過四臺機器，是直接跟世紀公司接洽，一開始
    跟李隆陞接洽，之後跟孫衍中及陳志豪聯繫，最後一位是姓
    黃。當初申請無產製證明之用印方式，是世紀公司的業務拿
    來給我蓋，但因為前後有三位業務，我們都有購買機器才蓋
    用，並沒蓋用空白的無產製證明申請書，我們印章並沒拿到
    外面蓋用，蓋好的申請書也是交給前來的業務人員去辦理免
    稅申請；他字第二五二六號卷第四八頁以下線割公司的無產
    製證明，我們公司沒有蓋過印章，也無委託他人蓋用公司大
    小章，沒有多蓋過空白申請書。我不可能在完全空白的申請
    書上蓋印等語（第五七八三號卷(二)第六七頁）。
  2.雷虎公司職員丙○○九十二年十一月七日偵查中指稱：我們
    （雷虎公司）曾向世紀公司購買Ｔａｐｐｉｎｇ　Ｃｅｎｔ
    ｅｒ二臺，透過南華報關行辦理無產製證明…。九十二年基
    隆海關有到我們公司查核，…我們公司也沒有購買這些東西
    ，無產製證明書上的大小章並非本公司用印。…我們之前是
    委由南華報關行申請，世紀公司是機器進口商，我們是向世
    紀買設備。無產製證明用印後交給南華報關行申請，交由乙○○辦理等語（第二四七七號偵卷第七九頁）。九十三年六
    月十七日偵查中指稱：我在雷虎公司擔任開發部經理，有在
    九十年五月跟世紀公司買二部鑽孔攻牙機，及九十二年三月
    也買同樣機器一部，九十年五月那一次並且有透過世紀公司
    介紹請南華報關行為我們申請無產製證明，並且有將工廠登
    記證、輸入許可證、營利事業登記證蓋用公司大小章交南華
    報關行。由他們去向經濟部申請進口貨品國內無產製證明，
    以免除每一部機器進口稅，我除了所購買三部機器外，從未
    授權世紀公司或南華報關行用本公司名義進口其他機器，我
    公司大小章沒有給世紀公司或南華報關行，我們公司大小章
    不會外流。除了我們買的機器外，世紀公司從未交其他機器
    給我們。（表Y342、M319）上面公司大小章不是我們公司的
    ，不知道為何如此，申請書上所購買十九臺機器都不是我們
    公司要買的。世紀公司部分，我們都與該公司臺中分公司歐
    經理接觸，南華報關行都與甲○○的兒子接觸等語（第二四
    七七號偵卷第七九至八一頁）；九十五年五月九日偵查中證
    稱：在雷虎公司擔任經理，曾向世紀公司買二臺機器，之後
    是直接委託南華報關行辦理無產製證明申請免稅進口。當初
    申請無產製證明時，我們公司有用印申請流程，必須填寫用
    印申請書，經由總經理核准才可蓋用，一般來說我們印章不
    外帶出去使用，當初我們申請無產製證明時是附加在用印申
    請書，核准時就直接用印，用完印就交給南華報關行的承辦
    人員。我們不可能蓋用空白的無產製證明書。蓋用的時候申
    請書上的記載事項應該已經填載完畢。九十二年五月二十八
    日基隆海關曾發函到我們公司稽查，在稽查時，我們才發現
    ，我們並沒有申請很多免稅進口的機器，所以稽查員提示給
    我們看申請書，公司印章並沒外流，也無多蓋空白的申請書
    ，因此才推論只能用掃瞄方式來被盜印（盜用印文）。辦理
    無產製證明時沒有和孫國韻聯繫，因為我們當初進口是透過
    南華報關行辦理。他字第二五二六號卷第一六三頁以下雷虎
    公司的無產製證明（即附表編號貳），上面的機器並非我們
    公司所購買的，所以印文不是我們蓋的等語（偵字第五七八
    三號卷(二)第六四至六六頁）。
  3.富偉公司經理賴明輝於偵查中證稱：富偉公司有向世紀公司
    購買進口機器一臺，委託世紀公司申請免稅進口證明，在九
    十年四月六日簽約。當初合約書是由我和董事簽章，…當初
    拿合約書是（世紀公司）方先生和歐先生聯繫的，所以免稅
    申請書是由他們二人拿來公司蓋章，我可以確定我們公司只
    蓋一份申請書。我們沒有將公司大小章交給代辦人員，我們
    都將印章放在公司，請他們將申請書拿來蓋章，並沒有將印
    章交給代辦人員等語（偵字第五七八三號卷(二)第八四、八五
    頁）。
  4.旭華公司總經理陳陽廣九十三年十一月五日偵查中指稱：曾
    向世紀公司買過機器，免稅證明是委託世紀公司申請。有將
    營利事業登記證影本交給世紀公司，但大小章都是由公司保
    管等語（他字第七八一七號卷第十四頁）。九十五年五月三
    十日偵查中證稱：旭華公司有在九十、九十一年時，向世紀
    公司購買三、四臺機器，後來海關來查詢時，才發現有五台
    機器不是我跟世紀公司買的。印象中，當初世紀公司將文件
    傳真過來，我們將資料蓋章後就寄給世紀公司，而我們和南
    華報關行不熟，我們是和世紀公司的方先生和歐經理聯繫，
    我買一臺機器就蓋一張免稅申請書，我們並沒有多蓋空白的
    申請書，也沒有將公司大小章交給代辦人員，我們都將印章
    放在公司，請他們將申請書寄來或傳真來蓋章，並沒有將印
    章交給代辦人員。世紀公司有跟我們道歉，並表示他也是受
    害者。偵字第五七八三號卷(二)申請書（附表編號肆）上面的
    章跟我們很像，但我都是買一臺機器蓋一份申請書。我可以
    確定我沒有買本案的機器，所以我沒蓋過申請書上的印章等
    語（偵字第五七八三號卷(二)第八三、八四頁）。
  5.綜上證人陳遠煜、丙○○、賴明輝、陳陽廣陳述內容，可知
    線割公司、雷虎公司、富偉公司、旭華公司，均曾分別向世
    紀公司購買機器，並委由世紀公司或南華報關行辦理進口貨
    品國內無產製證明。惟線割公司、雷虎公司、富偉公司、旭
    華公司嗣因遭財政部基隆關稅局稽查，方發現遭偽造公司大
    、小章用以偽造該公司名義之表Y342、表M319，向經濟部工
    業局申辦進口貨品國內無產製證明，並遭以各該公司名義，
    向財政部基隆關稅局辦理報關進口機器（如附件所示）。
  (二)且有附表所示表Y342、表M319在卷可憑（頁次詳見附表，有
    部分未扣案）。經臺灣臺北地方法院檢察署檢察官將線割公
    司、雷虎公司、富偉公司、旭華公司名義出具之表Y342、表
    M319，送請法務部調查局鑑定，情形略以：
  1.他字第二五二六號卷第四八至五三、六四、六五、六九、八
    五、八六、九十、九八、九九、一０三頁（線割公司名義之
    部分表Y342、M319、試算發票）其上「線割國際股份有限公
    司」、「陳遠煜」印文分別編為A1、A2類鑑定資料；他字第
    二五二六號卷第一六三、一六四、一六八、一七六、一七七
    、一八一頁（雷虎公司名義之部分表Y342、M319、試算發票
    ）其上「雷虎科技股份有限公司」、「賴春霖」印文分別編
    為B1、B2類鑑定資料；第五七八三號偵卷第三五、三六、四
    十頁（富偉公司名義之部分表Y342、M319、試算發票）其上
    之「富偉精機股份有限公司」、「蕭文龍」印文分別編為C1
    、C2類鑑定資料；同偵卷第五十、五一、五五頁（旭華公司
    名義之部分表Y342、M319、試算發票）其上「旭華光學股份
    有限公司」、「呂禮信」印文分別編為D1、D2類鑑定資料。
  2.將線割公司於偵查中提出之真正大小章印文（同偵卷第七四
    頁）編為甲一、甲二鑑定資料，雷虎公司偵查中提出之真正
    大小章印文（同偵卷第七五頁）編為乙一、乙二鑑定資料，
    富偉公司偵查中提出之真正大小章印文（同偵卷第八九頁）
    編為丙一、丙二鑑定資料，旭華公司偵查中提出之真正大小
    章印文（同偵卷第八八頁）編為丁一、丁二鑑定資料。
  3.上開鑑定資料，經以照相放大、實體顯微鏡檢視、特徵比對
    法鑑定結果，A1、A2、B1、B2、C1、C2、D1、D2類印文均含
    有紅、藍、黃等彩色墨點，研判均係以彩色噴墨印表機列印
    製成；與甲一、甲二、乙一、乙二、丙一、丙二、丁一、丁
    二類印文係由印章實物蓋印者不同，此有該局九十五年七月
    四日調科貳字第０九五００三０五二二０號鑑定通知書在卷
    可稽（偵字第五七八三號卷(二)第一八六至二一二頁）。
  4.綜上各情，線割公司、雷虎公司、富偉公司、旭華公司確曾
    遭冒名申辦附表所示之表Y342、表M319，據以辦理附件所示
    機器進口等情，可以認定。
  (三)關於進口及販售附件所示機器之情形，分據證人即世紀公司
    員工李隆陞、歐聰祥、陳志豪、顏永達、孫國韻偵查中證述
    如下：
  1.證人即世紀公司副總經理李隆陞九十三年七月十二日偵查中
    證稱：線割公司向世紀公司買過四臺機器，我們不會幫世紀
    公司辦理進口貨品國內無產製證明。但有將南華報關行資料
    給他們，讓他們自行聯絡。「（為何線割公司後來又有購買
    四十一部機器的紀錄？）我們確實有買那四十一部機器，也
    有賣給下游，也有開統一發票給廠商，但我們不知道這一些
    機器用線割公司名義進口，…我們每臺機器賣給別人多少我
    都知道，也知道賣別人價錢是免稅後價錢，否則不會賣那麼
    便宜等語（他字第二五二六號卷第二一三、二一四頁）。九
    十三年八月十日偵查中證稱：孫小姐（孫國韻）有說，南華
    報關行跟我們說，可以直接用代理商名義申請無產製證明，
    不用再告訴南華報關行客戶的名字，所以關於申請無產製證
    明，我用前一年我所銷售的機器數量，預估未來可能會銷售
    的數量，彙整機種和臺數給孫小姐，孫小姐再報給南華報關
    行（同卷第二三二頁）。九十五年二月十日偵查中證稱：在
    世紀公司沒有經辦過進口機器國內無產製證明，這是公司的
    孫小姐（孫國韻）在辦理…等語（偵字第四二二六號卷(二)第
    一四二頁）。
  2.證人即世紀公司臺中營業處經理歐聰祥九十三年七月十二日
    偵查中證稱：雷虎公司九十年五月向世紀公司買二臺機器，
    九十二年三月買一臺，共三臺。為雷虎公司進口機器，不會
    順便幫他們辦進口貨品國內無產製證明。雷虎有自己合作的
    報關行，我們沒有介紹他南華報關行。我不知道為何雷虎公
    司後來又有購買十九部機器的紀錄等語（他字第二五二六號
    卷第二一三頁）。
  3.證人即世紀公司業務經理陳志豪九十三年九月二十日偵查中
    證稱：我在世紀公司擔任業務經理，負責線割機買賣和管理
    。李隆陞是公司副總經理，負責射出機的相關業務，嚴永達
    負責鑽孔機，基本上我們三人在業務上是互相獨立。鄭文哲
    是公司董事長，主要負責對日客戶的公關和業務。「（八十
    九年間南華報關行有否建議你們多申請一些無產製證明？）
    當初是孫國韻告訴我們說南華報關行說我國加入ＷＴＯ後，
    法令變更可以用代理商名義免關稅進口機具，所以南華報關
    行請我們公司整理一下我們公司未來可能進口的線割機機型
    和數量。但是我沒有管理無產製證明的事情，那都是孫國韻
    和南華報關行處理，我有和客戶電話聯繫，將他們所需要機
    型和數量整理提供給孫國韻，當初我大約估算的數量是四十
    多臺線切割機」。當初營業部人員沒有開會，是孫國韻告訴
    我們訊息後，我們就彙整機型、臺數，告訴孫國韻。我打電
    話給我們很多客戶，如臺北的正欣公司的張先生、宏冠優公
    司的曾志雄等人等語（他字第二五二六號卷第二六０至二六
    二頁）。九十五年二月二十三日偵查中證稱：「（…世紀公
    司為何申請本案系爭的無產製證明？）孫小姐告訴我南華報
    關行說加入ＷＴＯ制度會有一些變動，可以用世紀代理商的
    名義來進口機器，但以前沒這樣做，所以我打電話問一些客
    戶有無線割機的需求，我將這些客戶所需機型和數量彙整給
    孫小姐，然後由她處理」、「（有無處理有關南華報關行申
    請無產製證明或報關手續？）沒有，報關部分是孫小姐。但
    我們沒申請無產製證明」、進口進來的機器，我告訴客人是
    以免稅的價格賣給客戶因為報關是用免稅方式進口等語（偵
    字第四二二六號卷(二)第一五二頁）。
  4.證人即世紀公司業務經理顏永達偵查中證稱：我是（世紀公
    司）業務經理，負責鑽孔機的買賣和管理。李隆陞是公司副
    總經理，負責射出機的相關業務，陳志豪負責線切割機，基
    本上我們三人在業務上是互相獨立。鄭文哲是公司董事長，
    主要負責對日客戶的公關和業務、「（八十九年間南華報關
    行有否建議你們多申請一些無產製證明？）當初是孫國韻告
    訴我們說南華報關行說我國加入ＷＴＯ後，可以用世紀公司
    名義辦理免稅進口，所以南華報關行請我們公司整理一下我
    們公司未來可能進口的機型和數量。但是我沒有管理無產製
    證明的事情，那都是孫國韻和南華報關行處理，我有和客戶
    電話聯繫，將他們所需要機型和數量整理提供給孫國韻，當
    初我大約估算的數量是四十多臺鑽孔機」、我們營業部人員
    沒有開會，是孫國韻告訴我們訊息後，我們就彙整機型、台
    數，告訴孫國韻。我有打電話給我們很多客戶，如臺北的星
    辰公司的負責人陳昭榮，力研公司的吳保嘉等人等語（他字
    第二五二六號卷第二六０至二六三頁）。九十五年二月二十
    三日偵查中證稱：「（八十九年世紀公司為何申請本案系爭
    的無產製證明？）是孫小姐告訴我報關行告訴她加入ＷＴＯ
    後法律會有一些變更，所要我提供機型跟機種、數量然後向
    海關申請免稅證明可以用世紀公司代理商的名義申請，以前
    是不能用代理商名義，而公司並沒查證報關行所說的是否正
    確。我是負責鑽孔機」、「（誰是你的客戶？）富緯、雷虎
    、旭華是臺中分公司歐聰祥經理，線割是陳志豪的客戶」、
    報關部分是孫國韻辦理，她是日文秘書，我沒幫客戶辦過無
    產製證明，我是負責跟客戶簽約，進口程序是孫國韻在處理
    等語（偵字第四二二六號卷(二)第一五二至一五五頁）。
  5.證人即世紀公司日文秘書孫國韻九十三年七月十二日偵查中
    證稱：我是世紀公司日文秘書…，只負責進口及報關行聯絡
    。雷虎公司向我們買過三臺機器，線割公司四臺，營業員簽
    約時有告訴我，因為我要向日本訂機器。…南華報關行內乙○○九十年十一、十二月間告訴我們，加入ＷＴＯ前規定有
    改可用代理商名義辦理免稅及進口，所以我們以為南華報關
    行用我們公司名義來報免稅。南華報關行叫我給他們商業發
    票，沒有給他們公司大、小章，也沒有給營利事業登記證及
    輸入許可證等語（他字第二五二六號卷第二一三頁）。九十
    三年八月十日偵查中證稱：乙○○跟我們說…可用代理商名
    義申請無產製證明，可以將免稅先辦起來，並且像大同、歌
    林等代理商也都已經辦無產製證明，我將此事報告營業部主
    管後，就將我們公司要買的機器臺數、機種，按照南華報關
    行所跟我們說的形式發票（又稱試算發票）傳真或面交南華
    公司…等語。（第二五二六號偵卷第二三一頁）。九十三年
    八月二十三偵查中證稱：「（當初南華報關行跟你們說可以
    申請一些無產製證明時，何人決定多申請一些無產製證明？
    ）當初我跟營業部人員說後，經由營業部人員…將實際要買
    的機型、臺數告訴我，我再跟南華報關行人員說，申請好後
    的無產製證明，南華報關行從來沒有交給我，我給南華報關
    行裝箱單、商業發票、提貨單，南華報關行給我們進口報單
    ，即使無產製證明申請完畢，並沒有立刻進口，我也沒有看
    過任何無產製證明，這一批機器我們幾乎都委託南華報關行
    幫我們報關」等語（同卷第二四二、二四三頁）。九十四年
    七月十一日偵查中證稱：九十年十一月十二月間，南華報關
    行乙○○告訴我一些法令有變更了，可以以代理商名義辦理
    免稅進口報關，他說很多代理商都已經辦理了，要我們快點
    辨，我告訴我們業務主管，南華要我們準備世紀貿易公司所
    需要的機種和臺數，並做成形式發票交給他即可，我就依照
    他所說來做，但我們並沒有提無產製證明。所謂形式發票，
    外國機器製造廠商開給買受人（世紀）的發票。他並沒告訴
    我們必須由我們的客戶先委託我們為代理人再以代理人名義
    申請進口。我們都依照報關行所說的，這是在加入ＷＴＯ前
    可以用來免稅進口的方法。申請出來的無產製證明是放在報
    關行。我們公司都沒看過。他字第二五二六號卷第六一頁形
    式發票（即附表一五(五)之試算發票），發票上的買受人是寫
    世紀公司的英文名字，最底下的簽名是日本的出賣人所簽發
    的形式發票。但我送給南華報關行時這張形式發票並沒有蓋
    有線割公司大小章。線割公司一共進口四十幾臺，世紀公司
    沒有看見無產製證明申請書。申請無產製證明，本案以前，
    是用客戶名義來申請，本件是南華報關行說可以用我們公司
    代理商名義來替自己申請免稅進口。我絕對沒有拿無產製申
    請書給客戶用印。事後南華公司給我的進口報單、請款單、
    發票都是世紀公司的等語（偵字第四二二六號卷(一)第三二至
    三四頁）。九十四年九月二十二日偵查中證稱：我們沒有將
    客戶已蓋妥印章的空白無產製證明申請書交給南華報關行等
    語（同卷第三七頁）。九十四年十二月二十一日證稱：「（
    申請書的大小章是否你蓋好四家公司的大小章再拿給南華報
    關行報進口？）沒有」、無產製證明我們都委託報關行。世
    紀公司沒有收過無產製證明書或退件等語（同卷第六九頁）
    。九十五年一月二十四日偵查中證稱：「（以前申請無產製
    證明是何人名義申請？）我們只是進口代理商，我們用客戶
    的名義申請」、是乙○○告訴我可以用世紀公司名義辦理進
    口，我沒有向工業局及海關查證等語（偵字第四二二六號卷
    (二)第七、八頁）。
  6.互核證人李隆陞、歐聰祥、陳志豪、顏永達、孫國韻上開證
    言，大致相符，其等證言均顯示：本案係因南華報關行（被
    告乙○○）向孫國韻稱：加入ＷＴＯ前法令修改，得以代理
    商（世紀公司）名義申請進口貨品國內無產製證明，可預先
    多申請一些等語，孫國韻乃轉告世紀公司業務人員，經李隆
    陞、陳志豪、顏永達等人與客戶聯絡，或彙整預估進口之機
    器種類、數量後，告知孫國韻，孫國韻再轉知並委託南華報
    關行人員辦理進口貨品國內無產製證明（如附表所示）。而
    孫國韻主觀上認為係以世紀公司名義辦理，無須客戶蓋用公
    司大、小章，孫國韻乃將機器進口所需之裝箱單、試算發票
    、提貨單等文件交給南華報關行辦理進口及報關事宜。
  (四)被告二人均不否認本案附件所示之表Y312、表M319及機器進
    口報關均為南華報關行所申辦。並參以：
  1.被告甲○○九十三年七月二十九日偵查中供稱：「（有否跟
    世紀公司說過加入ＷＴＯ前規定改變，可用代理進口商名義
    申請無產製證明？）有。因為我們得到消息，自八十九年十
    二月二十七日後，就不能申請，所以我們就看可以申請多少
    無產製證明就申請，也就是說拿到哪一家資料，就快一點去
    申請，在八十九年十二月二十七日前因為時間很緊急，所以
    還沒有告訴世紀公司，就趕快由手邊拿到資料申請無產製證
    明。九十年一月左右，世紀公司就馬上知道我去申請無產製
    證明，因為我們申請到的，都有拿給世紀公司，甚至後來有
    一些世紀公司只有讓我們申請無產製證明，而沒有叫我們報
    關」等語（第二五二六號偵卷第二二五頁，按被告陳述之年
    度應有錯誤）。九十四年七月十一日偵查中供稱：九十年所
    申請無產製證明可以用到九十二年。因為我要世紀公司辦理
    無產製證明，是可以增加我公司所收取的報關費用，至於退
    稅金額都直接撥入世紀公司的帳戶。我確實有向孫國韻用進
    口商名義來做無產製證明等語（偵字第四二二六號卷(一)第三
    二頁）。
  2.被告乙○○於偵查中亦不否認曾向孫國韻表示：「可以預估
    以後幾年，該客戶會購買的數量，先申請無產製證明，因為
    固定客戶所購買機器都差不多型號，所以可以用以前購買資
    料，趕快申請」等情（檢察官九十三年七月二十九日訊問筆
    錄，見他字第二五二六號卷第二二六頁）、可以用「代理商
    進口名義申請無產製證明」等情（檢察官九十三年八月十日
    訊問筆錄，見同卷第二三一頁），並曾於九十四年四月四日
    陳稱：「（有無跟孫國韻說用代理商的名義辦理免稅？）是
    世紀公司的要求，之前海關不准代理商辦理，後來在本件之
    前就同意用自己的名義來辦理代理進口」等語（偵字第四二
    二六號卷(一)第七頁）。
  3.綜觀被告二人上開陳述情節，足認證人孫國韻前開證稱：南
    華報關行乙○○告訴我們，加入ＷＴＯ前規定有改可用代理
    商名義辦理免稅及進口，所以我們以為南華報關行用我們公
    司名義來報免稅。…沒有給他們公司大小章，也沒有給營利
    事業登記證及輸入許可證等語，並非虛構。且孫國韻本此主
    觀上認知，於彙整各業務人員所陳報之機器種類、數量後，
    委請南華報關行（以世紀公司名義）申請進口貨品國內無產
    製證明，並交付試算發票、裝箱單等文件，委由南華報關行
    辦理進口報關事宜。再參之證人陳遠煜、丙○○、賴明輝、
    陳陽廣上開證言，可知線割公司、雷虎公司、富偉公司、旭
    華公司人員，均未曾蓋用各該公司大、小章於附表所示表
    Y342、表M319申請書，亦未曾交付公司大小章或蓋用空白表
    格予世紀公司或南華報關行，惟南華報關行受世紀公司（孫
    國韻）委託辦理後，竟係以線割公司、雷虎公司、富偉公司
    、旭華公司名義提出申請。而附表所示南華報關行據以申請
    之表Y342、表M319、試算發票上線割公司、雷虎公司、富偉
    公司、旭華公司大、小章均係偽造等情，復經認定如前，被
    告甲○○於本院坦承：確有以電腦掃瞄印文列印之方式偽造
    印文等語（本院九十六年二月七日準備程序筆錄），被告乙○○復於本院坦承以電腦掃瞄線割公司、雷虎公司（之前申
    請資料）大、小章印文而列印於申請書等偽造印文之事實（
    見本院卷附被告九十六年八月十六日刑事辯護意旨狀第三頁
    ），均核與前開法務部調查局鑑定結果相符，參以附表所示
    印文之偽造手法均係以彩色噴墨印表機列印製成等情如前述
    ，堪認附表所示偽造印文，均係被告二人以電腦掃瞄後再以
    彩色噴墨印表機列印方式偽造。
  4.綜上所述，被告確有偽造附表所示印文及表Y342、M319等情
    ，堪予認定。
  (五)被告二人雖辯稱：以附表所示四家公司名義辦理進口貨品國
    內無產製證明，均係依世紀公司指示之客戶名義為之云云，
    惟查：
  1.世紀公司（孫國韻）主觀上認為得以世紀公司名義申辦進口
    貨品國內無產製證明等情，業經本院認定並詳述理由如前，
    被告所辯此節，已非可採。
  2.被告二人雖辯稱：經濟部工業局核發之表Y342第二聯會寄給
    世紀公司，世紀公司不可能全不知情云云，惟查：本案並無
    卷存確切證據證明世紀公司確有收到附表所示之表Y342第二
    聯。且參以被告甲○○九十三年八月二十三日偵查中陳稱：
    「（申請無產製證明聲請完成，期間無產製證明都放何處？
    ）正本寄到海關去，副本由我們報關行人員自己去拿，放在
    我們報關行，等到世紀要我們報關時候，我們再拿去用」等
    語（他字第二五二六號卷第二四三頁），被告二人主張世紀
    公司一定會收到附表所示之表Y342第二聯云云，並非可採，
    被告二人據此辯稱：世紀公司人員對於以線割公司、雷虎公
    司、富偉公司、旭華公司名義辦理均知情，南華報關行係依
    世紀公司指定之客戶名義辦理申請事宜云云，即難採認。
  3.被告主張：本案報關均係依世紀公司委託，並依世紀公司交
    付之形式發票辦理等情，縱使屬實，惟世紀公司人員對於南
    華報關行將以線割公司等附表所示公司名義申辦進口貨品國
    內無產製證明一事並無所悉，世紀公司縱使向南華報關行指
    定進口機型、數量，仍難據為有利被告之認定。被告此部分
    辯解，亦非可採。
  4.參以被告乙○○九十四年七月十一日偵查中陳稱：替世紀公
    司辦理無產製證明一件一萬多元的利潤，如果機器由我們公
    司報關進口每件可獲利三、四千元等語（偵字第四二二六號
    卷(一)第三四頁），南華報關行就本案申請進口貨品無產製證
    明及機器報關進口事宜，顯然有利可圖，被告二人辯稱：本
    案免稅利益係世紀公司所享有，被告並無犯罪動機云云，亦
    非可取。
  5.證人陳遠煜、賴明輝、陳陽廣雖均證稱：向世紀公司購買機
    器，進口貨品國內無產製證明均係委由世紀公司辦理等語如
    前，固堪認線割公司、富偉公司、旭華公司於本案發生之前
    ，向世紀公司購買機器，均未直接與南華報關行接觸，惟被
    告二人是否曾直接與線割公司、富偉公司、旭華公司接觸，
    實與本案無關；又被告聲請訊問證人即慶裕精密工業股份有
    限公司（下稱慶裕公司）負責人丁○○、鎮達精密工業股份
    有限公司（下稱鎮達公司）負責人戊○○，證人丁○○、戊○○雖分別於本院證稱：慶裕公司、鎮達公司均有向世紀公
    司購買機器，且所有流程均委由世紀公司辦理等語（本院審
    判筆錄），惟其情縱使屬實，世紀公司與慶裕公司、鎮達公
    司之交易情形實難認與本案有關，辯護人欲以此證明本案南
    華報關行均係依世紀公司指示之客戶辦理報關云云，難以採
    認。
  (六)至於被告甲○○辯稱：其早已退休，南華報關行均由乙○○
    負責，對於本案均不知情云云，經查：被告甲○○於本案九
    十二年六月間偵查初始至偵查終結，對於檢察官關於本案內
    容之訊問，均提出實質內容之答辯，並就本案細節為清楚詳
    細之陳述，此觀之被告甲○○歷次偵查筆錄甚明。於起訴後
    ，本院第一次行準備程序時，亦提出實質內容之抗辯，迄至
    本院九十六年三月十三日本院第二次準備程序時，方提出此
    項抗辯，則其此部分之辯解是否屬實，已有可疑，且足見被
    告甲○○對於本案犯罪行為知悉甚詳，其與被告乙○○有犯
    意聯絡甚明。並參以被告甲○○九十三年七月二十九日偵查
    中明確陳稱：「（你是否南華報關行負責人？）我是實際負
    責人…」等語（他字第二五二六號偵卷第二二四頁）。而被
    告乙○○於同次偵查中陳稱：「（你有否負責南華報關行業
    務？）我是負責進口業務，也有幫忙申請無產製證明…」等
    語（同卷宗同頁），可知南華報關行迄至九十三年七月間，
    仍係由被告甲○○擔任實際負責人，綜理業務，被告乙○○
    則負責進口業務，就本案申辦進口貨品國內無產製證明之事
    ，兼有參與處理。被告甲○○辯稱：南華報關行業務十餘年
    來均交由乙○○負責云云，無可採信。而被告甲○○所指：
    世紀公司員工均證稱係與被告乙○○接觸云云，衡情公司或
    商號之實際負責人未必需親自接洽業務，被告甲○○此部分
    之辯解縱使屬實，亦難據為對其有利之認定，附此敘明。
  (七)而參以證人即財政部基隆關稅局公務員蔡嘉良偵查中證稱：
    以進口貨品無產製證明的進口程序，是先由生產事業向經濟
    部工業局申請核發「進口貨物適用減免繳納稅捐用途證明書
    」，再由生產業自行或委託進口商報關，工業局會把申請書
    寄一份給我們，再進行核銷。我們為了事後稽查，所以發函
    給線割公司；線割公司依規定不可轉售，若有則要補稅，我
    們就是去查有無轉售等語（發查字第二四七七號卷第七九頁
    ），足見海關係依經濟部工業局寄發之表Y342第二聯據以認
    定是否免稅並據以登載於相關公文書，而未就得否免稅及申
    請免稅者作實質審查，僅進行事後稽查。此外，被告憑附件
    所示之表Y342第二聯申辦機器進口報關，共減免關稅額七百
    八十二萬二千九百八十九元等情，有財政部基隆關稅局九十
    三年十一月九日基普核字第０九三一０一九０四七號函在卷
    可稽（他字第七八一七號卷第二四六頁至二四八頁），亦堪
    認定。
  (八)綜上，本案事證明確，被告所辯均非可採，犯行可以認定。
二、論罪科刑部分：
  (一)按行為後法律有變更者，適用行為時之法律，但行為後之法
    律有利於行為人者，適用最有利於行為人之法律，刑法第二
    條第一項定有明文，被告行為後，下列關於本件被告論罪科
    刑所應適用之刑法條文，業於九十四年二月二日修正公布，
    且依刑法施行法第十條之一規定，於九十五年七月一日生效
    施行。茲分述如下：
  1.查修正後刑法第三十三條第五款規定罰金刑為新臺幣一千元
    以上，以百元計算之，而修正前則規定罰金為一元以上，且
    以銀元為計算單位，經依罰金罰鍰提高標準條例第一條前段
    ，以及現行法規所定貨幣單位折算新臺幣條例第二條規定折
    算後，罰金刑則為新臺幣三十元以上，經比較新、舊法之結
    果，修正後之法律並未較有利於行為人。
  2.被告行為後，刑法第五十六條連續犯之規定，業經修正公布
    刪除並施行，則被告之犯行，因行為後新法業已刪除連續犯
    之規定，此刪除雖非犯罪構成要件之變更，但顯已影響其刑
    罰之法律效果，自屬法律有變更，經比較新、舊法結果，仍
    應適用較舊法論以連續犯較有利於被告。
  3.被告行為後，刑法第五十五條關於想像競合犯之規定業經修
    正為：「一行為而觸犯數罪名者，從一重處斷。但不得科以
    較輕罪名所定最輕本刑以下之刑」，經比較結果，修正後之
    規定並未較有利於被告。
  4.經上開所示個別比較新舊法及依最高法院二十四年上字第四
    六三四號判例就罪刑有關之一切情形綜其全部之結果而為比
    較後，仍以適用修正前刑法上開規定，較有利於被告，是依
    前開說明，自應適用該等修正前刑法之規定處斷。
  (二)核被告二人所為，均係犯刑法第二百十六條、第二百十條之
    行使偽造私文書罪、同法第二百十四條之使公務員登載不實
    罪、同法第三百三十九條第二項、第三項之詐欺得利既遂、
    詐欺得利未遂罪（附表壹六未獲經濟部工業局核准之部分）
    。其等偽造印文係偽造文書之部分行為，偽造私文書後持以
    行使，偽造之低度行為為行使之高度行為所吸收，均不另論
    罪。被告二人就本案犯行，有犯意聯絡及行為分擔，為共同
    正犯。被告二人利用不知情且姓名年籍不詳之經濟部工業局
    承辦人員犯行使偽造私文書及使公務員登載不實罪，為間接
    正犯。被告二人先後多次行使偽造私文書及使公務員登載不
    實、詐欺得利犯行，均時間緊接，手法相同，顯均係基於概
    括犯意反覆為之，（詐欺部分雖有既、未遂之別），均構成
    連續犯，均應依修正前刑法第五十六條之規定以一罪論（詐
    欺部分以詐欺得利既遂罪論），並加重其刑。所犯上開三罪
    間，有方法目的之牽連關係，應依修正前刑法第五十五條規
    定，從一重之連續行使偽造私文書罪處斷。檢察官就本案犯
    罪時間誤載為九十一、九十二年間，應予更正；被告二人附
    表壹六、貳二部分之犯行，雖未據起訴，惟各該部分犯罪事
    實與起訴犯罪事實有連續犯之裁判上一罪關係，本院應併予
    審理。
  (三)按刑事訴訟法第九十五條所為罪名告知義務之規定，旨在使
    被告能充分行使防禦權，故被告如已知所防禦或已提出防禦
    或事實審法院於審判過程中已就被告所犯變更罪名之構成要
    件為實質之調查者，縱疏未告知變更法條之罪名，對被告防
    禦權之行使既無所妨礙（最高法院九十三年臺上字第三三二
    號判決意旨參照。經查：起訴書並未記載被告係犯刑法第三
    百三十九條第二項、第三項之罪，本院審理時，雖未諭知被
    告涉犯刑法第三百三十九條第二項、第三項之罪，惟起訴書
    業以記載被告所為因此幫助世紀公司逃漏稅捐七百八十二萬
    二千九百八十九元，且被告是否有行使偽造之表Y342，並據
    以向財政部基隆關稅局行使以免除世紀公司應納關稅之利益
    ，即為本案犯罪事實之重要爭點。被告二人於偵查中及本院
    審理時，就此多次辯稱：係依世紀公司指示所為，可見被告
    已知所防禦，且本件審判過程中，已就被告二人是否有該部
    分共同詐欺得利之事實，為實質之調查及予陳述意見之機會
    ，從而，本件審理時縱疏未告知被告刑法第三百三十九條第
    二項、第三項罪名之適用，對其防禦權之行使並無實質上之
    妨礙，附此敘明。
  (四)爰審酌被告二人犯罪後矢口否認犯行，飾詞圖辯，毫無悔意
    ，使國家短收稅捐金額非微，危害非輕，及被告犯罪之動機
    、目的、手段、被告之品行及智識程度、與被害人之關係等
    一切情狀，量處如主文所示之刑。
  (五)被告行為時之刑法（即上揭修正前刑法）第四十一條第一項
    前段規定：「犯最重本刑為五年以下有期徒刑以下之刑之罪
    ，而受六個月以下有期徒刑或拘役之宣告，因身體、教育、
    職業、家庭之關係或其他正當事由，執行顯有困難者，得以
    一元以上三元以下折算一日，易科罰金」，又被告行為時之
    易科罰金折算標準，修正前罰金罰鍰提高標準條例第二條前
    段（現已刪除）規定，就其原定數額提高為一百倍折算一日
    ，則本件被告行為時之易科罰金折算標準，應以銀元一百元
    以上，三百元以下折算一日，經折算為新臺幣後，應以新臺
    幣三百元以上，九百元以下折算一日。惟現行（九十五年七
    月一日施行）刑法第四十一條第一項前段則規定：「犯最重
    本刑為五年以下有期徒刑以下之刑之罪，而受六個月以下有
    期徒刑或拘役之宣告者，得以新臺幣一千元、二千元或三千
    元折算一日，易科罰金」。比較修正前後之易科罰金折算標
    準，以修正前刑法第四十一條第一項之規定，較有利於被告
    ，爰依刑法第二條第一項前段，適用修正前刑法第四十一條
    第一項前段規定。
  (六)被告犯罪在九十六年四月二十四日以前，且本案查無中華民
    國九十六年罪犯減刑條例所定不予或不得減刑之情形，爰依
    同條例第二條第一項第三款規定減輕其刑，並依同條例第七
    條、第九條、修正前刑法第四十一條第一項前段規定，諭知
    其減得之刑及易科罰金之折算標準。
  (七)附表所示偽造印文，應依刑法第二百十九條之規定，宣告沒
    收。
貳、不另為無罪諭知部分：
一、公訴意旨另以：被告二人持附表所示之表Y342、表M319申請
    書向經濟部工業局申請辦理「進口貨品國內無產製證明」，
    致使經濟部工業局承辦人員將此不實事項登載於職務上所掌
    管之公文書，並使世紀公司取得該等免稅證明後，陸續進口
    同型機器，以此方式幫助不知情之世紀公司逃漏稅捐七百八
    十二萬二千九百八十九元，因認被告涉犯刑法第二百十四條
    使公務員登載不實罪嫌、稅捐稽徵法第四十三條幫助他人逃
    漏稅捐罪嫌云云。
二、按「本法所稱稅捐，指一切法定之國、省（市）及縣（市）
    稅捐。但不包括關稅及礦稅」，稅捐稽徵法第二條定有明文
    。從而稅捐稽徵法第四十一條關於納稅義務人以詐術或其他
    不正當方法逃漏稅捐、第四十三條幫助他人犯第四十一條或
    第四十二條之罪所設之處罰規定，僅限於逃漏關稅、礦稅以
    外之國、省（市）及縣（市）稅捐者，始有其適用，逃漏關
    稅部分，不能依該法條處罰。公訴人認被告所為幫助逃漏關
    稅七百八十二萬二千九百八十九元，係犯稅捐稽徵法第四十
    三條之罪云云，已有誤解。
三、次按刑法第二百十四條所謂使公務員登載不實事項於公文書
    罪，須一經他人之聲明或申報，公務員即有登載之義務，並
    依其所為之聲明或申報予以登載，而屬不實之事項者，始足
    構成。若其所為聲明或申報，公務員尚須為實質之審查，以
    判斷其真實與否，始得為一定之記載者，即非本罪所稱之使
    公務員登載不實，最高法院九十五年度臺上字第二三一五號
    判決意旨參照。經查：經濟部工業局關於是否同意核發（准
    ）表Y342、表M319，確有進行實質審查，此觀之經濟部工業
    局對於附表壹六之部分之申請，經審核結果係以「該項產品
    國內現有產製」為由不同意等情，有經濟部工業局工證（九
    ０）金組字第０九００二四三七六七０號書函稿在卷可稽（
    他字第二五二六號卷第四七頁），從而，公訴人認被告二人
    向經濟部工業局申請進口貨品國內無產製證明，涉犯使公務
    員登載不實罪嫌云云，亦非正確。
四、此等部分，因與前開經論罪科刑之部分有裁判上一罪關係，
    爰不另為無罪之諭知。
據上論斷，應依刑事訴訟法第二百九十九條第一項前段、刑法第
二十八條、第二百十六條、第二百十條、第二百十四、第三百三
十九條第二項、第三項、第二百十九條，修正前刑法第五十六條
、第五十五條、第四十一條第一項前段，刑法施行法第一條之一
，中華民國九十六年罪犯減刑條例第二條第一項第三款、第七條
、第九條，修正前罰金罰鍰提高標準條例第二條，現行法規所定
貨幣單位折算新臺幣條例第二條，判決如主文。
本案經檢察官郭昭吟到庭執行職務
中　　華　　民　　國　九十六　年　　九　　月　 十三 　日
　　　　　　　　　刑事第五庭  審判長法　官　黃程暉
                                    法  官  賴秀蘭
                                    法  官  高偉文
以上正本證明與原本無異。
如不服本判決，應於判決送達後十日內向本院提出上訴狀（應抄
附繕本）。告訴人或被害人如對於本判決不服者，應具備理由請
求檢察官上訴，其上訴期間之計算係以檢察官收受判決正本之日
    　　　　　　　　　　　　　　　　書記官　張華瓊
中　　華　　民　　國　九十六　年　　九　　月　 十三 　日
附錄本案論罪科刑法條全文
中華民國刑法第二百十條
偽造、變造私文書，足以生損害於公眾或他人者，處五年以下有
期徒刑。
中華民國刑法第二百十四條
明知為不實之事項，而使公務員登載於職務上所掌之公文書，足
以生損害
於公眾或他人者，處三年以下有期徒刑、拘役或五百元以下罰金
。
中華民國刑法第二百十六條
行使第二百十條至第二百十五條之文書者，依偽造、變造文書或
登載不實事項或使登載不實事項之規定處斷。
中華民國刑法第三百三十九條
意圖為自己或第三人不法之所有，以詐術使人將本人或第三人之
物交付者，處五年以下有期徒刑、拘役或科或併科一千元以下罰
金。
以前項方法得財產上不法之利益或使第三人得之者，亦同。
前二項之未遂犯罰之。
┌────────────────────────────────────────────────┐
│附表                                                                                            │
├──┬──┬────────┬───────────────┬────────┬────────┤
│編號│廠商│減免核准文號    │偽造印文所附著文書            │偽造印文及數量  │備註            │
│    │    │申請時間        │                              │                │                │
├──┼──┼────────┼───────────────┼────────┼────────┤
│壹  │線割│一ID1Ｚ0000000000│(一)表Y342（第一聯）一紙、表M319│「線割國際股份有│(一)表Y342第一聯為│
│    │公司│九十年十二月十八│  一紙（他字第二五二六號卷第八│限公司」印文十二│  「工業局存查」│
│    │    │日              │  五、八六頁）                │枚；「陳遠煜「印│  聯，第二聯為「│
│    │    │                │(二)表Y342（第二聯）一紙、表M319│文十二枚。      │  寄進口地海關」│
│    │    │                │  一紙（他字第七八一七號卷第二│                │  聯，第三聯為「│
│    │    │                │  八、二九頁）                │                │  寄交申請人」聯│
│    │    │                │(三)表Y342（第二聯）六紙（他字第│                │   ，左列表Y342 │
│    │    │                │  七八一七號卷第四二、六二、八│                │  第二聯之數量，│
│    │    │                │  三、八七、一０三、一０九頁）│                │  係依財政部基隆│
│    │    │                │(四)表Y342（第三聯）一紙（未扣案│                │  關稅局九十三年│
│    │    │                │  ）                          │                │  十一月九日函附│
│    │    │                │(五)試算發票（PROFORMA INVOICE）│                │  資料為準（他字│
│    │    │                │  一紙（他字第二五二六號卷第九│                │  第七八一七號卷│
│    │    │                │  十頁）                      │                │  第二七頁以下）│
│    │    │                │                              │                │  。            │
│    │    │                │                              │                │(二)每紙表Y342各有│
│    │    │                │                              │                │  「線割國際股份│
│    │    │                │                              │                │  有限公司」及「│
│    │    │                │                              │                │  陳遠煜」印文各│
│    │    │                │                              │                │  一枚。        │
│    │    │                │                              │                │(三)每紙表M319各有│
│    │    │                │                              │                │  「線割國際股份│
│    │    │                │                              │                │  有限公司」及「│
│    │    │                │                              │                │  陳遠煜」印文各│
│    │    │                │                              │                │  一枚。        │
│    │    │                │                              │                │(四)每紙試算發票各│
│    │    │                │                              │                │  有「線割國際股│
│    │    │                │                              │                │  份有限公司」及│
│    │    │                │                              │                │  「陳遠煜」印文│
│    │    │                │                              │                │  各一枚。      │
│    │    ├────────┼───────────────┼────────┼────────┤
│    │    │二ID1Ｚ0000000000│(一)表Y342（第一聯）一紙、表M319│「線割國際股份有│同上            │
│    │    │九十年十二月十四│  一紙（他字第二五二六號卷第六│限公司」印文八枚│                │
│    │    │日              │  四、六五頁）                │；「陳遠煜」印文│                │
│    │    │                │(二)表Y342（第二聯）一紙、表M319│八枚。          │                │
│    │    │                │  一紙（他字第七八一七號卷第三│                │                │
│    │    │                │  十、三一頁）                │                │                │
│    │    │                │(三)表Y342（第二聯）二紙（他字第│                │                │
│    │    │                │  七八一七號卷第九五、一一０頁│                │                │
│    │    │                │  ）                          │                │                │
│    │    │                │(四)表Y342（第三聯）一紙（未扣案│                │                │
│    │    │                │  ）                          │                │                │
│    │    │                │(五)試算發票（PROFORMA INVOICE）│                │                │
│    │    │                │  一紙（他字第二五二六號卷第六│                │                │
│    │    │                │  九頁）                      │                │                │
│    │    ├────────┼───────────────┼────────┼────────┤
│    │    │三ID1Ｚ0000000000│(一)表Y342（第一聯）一紙、表M319│「線割國際股份有│同上            │
│    │    │九十年十二月十四│  一紙（他字第二五二六號卷第七│限公司」印文二十│                │
│    │    │日              │  二、七三頁）                │枚；「陳遠煜」印│                │
│    │    │                │(二)表Y342（第二聯）二紙、表M319│文二十枚。      │                │
│    │    │                │  二紙（他字第七八一七號卷第三│                │                │
│    │    │                │  二、三三、一二九、一三０頁）│                │                │
│    │    │                │(三)表Y342（第二聯）十二紙（他字│                │                │
│    │    │                │  第七八一七號卷第三九、四四、│                │                │
│    │    │                │  四六、四九、五一、五三、五五│                │                │
│    │    │                │  、五七、六一、九九、一一四、│                │                │
│    │    │                │  一一八頁）                  │                │                │
│    │    │                │(四)表Y342（第三聯）一紙（未扣案│                │                │
│    │    │                │  ）                          │                │                │
│    │    │                │(五)試算發票（PROFORMA INVOICE）│                │                │
│    │    │                │  一紙（他字第二五二六號卷第七│                │                │
│    │    │                │  九頁）                      │                │                │
│    │    ├────────┼───────────────┼────────┼────────┤
│    │    │四ID1Ｚ0000000000│(一)表Y342（第一聯）一紙、表M319│「線割國際股份有│同上            │
│    │    │九十年十二月十八│  一紙（他字第二五二六號卷第九│限公司」印文十一│                │
│    │    │日              │  八、九九頁）                │枚；「陳遠煜」印│                │
│    │    │                │(二)表Y342（第二聯）一紙、表M319│文十一枚。      │                │
│    │    │                │  一紙（他字第七八一七號卷第三│                │                │
│    │    │                │  四、三五頁）                │                │                │
│    │    │                │(三)表Y342（第二聯）五紙（他字第│                │                │
│    │    │                │  七八一七號卷第四二、六二、八│                │                │
│    │    │                │  三、八七、九一頁）          │                │                │
│    │    │                │(四)表Y342（第三聯）一紙（未扣案│                │                │
│    │    │                │  ）                          │                │                │
│    │    │                │(五)試算發票（PROFORMA INVOICE）│                │                │
│    │    │                │  一紙（他字第二五二六號卷第一│                │                │
│    │    │                │  ０三頁）                    │                │                │
│    │    ├────────┼───────────────┼────────┼────────┤
│    │    │五ID1Ｚ0000000000│(一)表Y342（第一聯）一紙、表M319│「線割國際股份有│同上            │
│    │    │九十年十二月三十│  一紙（他字第三六一四號卷第二│限公司」印文十六│                │
│    │    │一日            │  六、二七頁）                │枚；「陳遠煜」印│                │
│    │    │                │(二)表Y342（第二聯）三紙、表M319│文十六枚。      │                │
│    │    │                │  三紙（他字第七八一七號卷第三│                │                │
│    │    │                │  六、三七、一三六、一三七、一│                │                │
│    │    │                │  四三、一四四頁）            │                │                │
│    │    │                │(三)表Y342（第二聯）六紙（他字第│                │                │
│    │    │                │  七八一七號卷第六六、七十、七│                │                │
│    │    │                │  五、七九、一二二、一二六頁）│                │                │
│    │    │                │(四)表Y342（第三聯）一紙（未扣案│                │                │
│    │    │                │  ）                          │                │                │
│    │    │                │(五)試算發票（PROFORMA INVOICE）│                │                │
│    │    │                │  一紙（他字第二五二六號卷第六│                │                │
│    │    │                │  一頁）                      │                │                │
│    │    ├────────┼───────────────┼────────┼────────┤
│    │    │六未列文號（未獲│(一)表Y342（第一聯）一紙、表M319│「線割國際股份有│                │
│    │    │核准）          │  一紙（他字第二五二六號卷第四│限公司」印文七枚│                │
│    │    │九十年十二月三十│  八至五三、六一頁）          │；「陳遠煜」印文│                │
│    │    │一日            │(二)表Y342（第二聯）一紙、表M319│七枚。          │                │
│    │    │                │  一紙                        │                │                │
│    │    │                │(三)表Y342（第三聯）一紙、表M319│                │                │
│    │    │                │  一紙                        │                │                │
│    │    │                │(四)試算發票（PROFORMA INVOICE）│                │                │
│    │    │                │  一紙                        │                │                │
├──┼──┼────────┼───────────────┼────────┼────────┤
│貳  │雷虎│一ID1Ｚ0000000000│(一)表Y342（第一聯）一紙、表M319│「雷虎科技股份有│(一)同上(一)。      │
│    │公司│九十年十二月十八│  一紙（他字第二五二六號卷第一│限公司」印文二十│(二)每紙表Y342各有│
│    │    │日              │  六三、一六四頁）            │八枚；「賴春霖」│  「雷虎科技股份│
│    │    │                │(二)表Y342（第二聯）十二紙、表  │印文二十八枚。  │  有限公司」及「│
│    │    │                │  M319十二紙（他字第七八一七號│                │  賴春霖」印文各│
│    │    │                │  卷第一四八、一四九、一五二、│                │  一枚。        │
│    │    │                │  一五三、一六０、一六一、一六│                │(三)每紙表M319各有│
│    │    │                │  八、一六九、一七二、一七三、│                │  「雷虎科技股份│
│    │    │                │  一七七、一七八、一八三、一八│                │  有限公司」及「│
│    │    │                │  四、一九０、一九一、一九六、│                │  賴春霖」印文各│
│    │    │                │  一九七、二０三、二０四、二一│                │  一枚。        │
│    │    │                │  ０、二一一、二二０、二二一頁│                │                │
│    │    │                │  ）                          │                │                │
│    │    │                │(三)表Y342（第三聯）一紙（未扣案│                │                │
│    │    │                │  ）                          │                │                │
│    │    │                │(四)試算發票（PROFORMA INVOICE）│                │                │
│    │    │                │  一紙（他字第二五二六號卷第一│                │                │
│    │    │                │  六八頁）                    │                │                │
│    │    ├────────┼───────────────┼────────┼────────┤
│    │    │二ID1Ｚ0000000000│(一)表Y342（第一聯）一紙、表M319│「雷虎科技股份有│                │
│    │    │九十年十二月十九│  一紙（他字第二五二六號卷第一│限公司」印文五枚│                │
│    │    │日              │  七六、一七七頁）            │；「賴春霖」印文│                │
│    │    │                │(二)表Y342（第二聯）一紙（未扣案│五枚。          │                │
│    │    │                │  ）。                        │                │                │
│    │    │                │(三)表Y342（第三聯）一紙（未扣案│                │                │
│    │    │                │  ）。                        │                │                │
│    │    │                │(四)試算發票（PROFORMA INVOICE）│                │                │
│    │    │                │  一紙（他字第二五二六號卷第一│                │                │
│    │    │                │  八一頁）                    │                │                │
├──┼──┼────────┼───────────────┼────────┼────────┤
│  │富偉│ID1Ｚ0000000000  │(一)表Y342（第一聯）一紙、表M319│「富偉精機股份有│(一)同上(一)。      │
│    │公司│九十年十二月十三│  一紙（偵字第五七八三號卷(二)第│限公司」印文八枚│(二)每紙表Y342各有│
│    │    │日              │  三五、三六頁）              │；「蕭文龍」印文│  「富偉精機股份│
│    │    │                │(二)表Y342（第二聯）二紙、表M319│八枚。          │  有限公司」及「│
│    │    │                │  二紙（他字第七八一七號卷第二│                │  蕭文龍」印文各│
│    │    │                │  二二、二二三、二二六、二二七│                │  一枚。        │
│    │    │                │  頁）                        │                │(三)每紙表M319各有│
│    │    │                │(三)表Y342（第三聯）一紙（未扣案│                │  「富偉精機股份│
│    │    │                │  ）                          │                │  有限公司」及「│
│    │    │                │(四)試算發票（PROFORMA INVOICE）│                │  蕭文龍」印文各│
│    │    │                │  一紙（偵字第五七八三號卷(二)第│                │  一枚。        │
│    │    │                │  四十頁）                    │                │                │
│    │    │                │                              │                │                │
├──┼──┼────────┼───────────────┼────────┼────────┤
│肆  │旭華│ID1Ｚ0000000000  │(一)表Y342（第一聯）一紙、表M319│「旭華光學股份有│(一)同上(一)。      │
│    │公司│九十年十二月十八│  一紙（偵字第五七八三號卷第五│限公司」印文十枚│(二)每紙表Y342各有│
│    │    │日              │  十、五一頁）                │、「呂禮信」印文│  「旭華光學股份│
│    │    │                │(二)表Y342（第二聯）三紙、表M319│十枚。          │  有限公司」及「│
│    │    │                │  三紙（他字第七八一七號卷第二│                │  呂禮信」印文各│
│    │    │                │  三０、二三一、二三七、二三八│                │  一枚。        │
│    │    │                │  、二四三、二四四頁）        │                │(三)每紙表M319各有│
│    │    │                │(三)表Y342（第三聯）一紙（未扣案│                │  「旭華光學股份│
│    │    │                │  ）                          │                │  有限公司」及「│
│    │    │                │(四)試算發票（PROFORMA INVOICE）│                │  呂禮信」印文各│
│    │    │                │  一紙（他字第五七八三號卷(二)第│                │  一枚。        │
│    │    │                │  五五頁）                    │                │                │
└──┴──┴────────┴───────────────┴────────┴────────┘
